臺灣臺北地方法院刑事判決　　　　　　　96年度易字第2668號
公　訴　人　臺灣臺北地方法院檢察署檢察官
被　　　告　乙○○
上列被告因家庭暴力防治法等案件，經檢察官提起公訴（九十六
年度偵字第一九一八九、第一九三七五號），被告於準備程序進
行中就被訴事實為有罪之陳述，經本院裁定改行簡式審判程序，
判決如下：
    主  文
乙○○違反法院依家庭暴力防治法第十六條第三項所為禁止實施
家庭暴力行為之裁定，處拘役參拾日，如易科罰金，以新臺幣壹
仟元折算壹日；又違反法院依家庭暴力防治法第十六條第三項所
為禁止實施家庭暴力行為之裁定，處拘役肆拾日，如易科罰金，
以新臺幣壹仟元折算壹日。應執行拘役陸拾日，如易科罰金，以
新臺幣壹仟元折算壹日。
    事  實
一、乙○○為紀隨之子，甲○之父，三人具有家庭暴力防治法第
    三條第三款所定之家庭成員關係。甲○前於民國九十六年七
    月間，向本院聲請保護令，經本院家事法庭於九十六年七月
    十六日核發九十六年度暫家護字第二四五號民事暫時保護令
    ，裁定乙○○不得對甲○，及家庭成員紀隨、紀施滿及紀浩
    宇實施身體上或精神上不法侵害之家庭暴力行為，亦不得為
    騷擾行為，乙○○並於九十六年七月二十五日收受上開民事
    暫時保護令。詎乙○○不知警惕，竟為下列行為：
  (一)九十六年八月二十六日上午八時十分許，仍於該民事暫時保
    護令有效期間內，在臺北市○○區○○街一五六巷三三弄八
    二號住處，對甲○大聲咆哮，並以「紀隨、甲○是白癡，沒
    有受過教育，紀隨為何不趕快死，留下來拖累子孫等」等言
    語，對紀隨及甲○實施精神上不法之侵害而違反上開民事暫
    時保護令。
  (二)九十六年九月十五日晚間八時四十分許，仍於該民事暫時保
    護令有效期間內，在上開住處，將電視音量開大，致影響紀
    隨之睡眠，見甲○因此將電視插頭拔下，竟心生不悅，持不
    詳刀械一把（未扣案）追逐甲○，以此加害生命、身體之事
    恐嚇甲○，致甲○心生恐懼而逃回房間內躲藏，以此方式對
    甲○實施精神上不法之侵害而違反上開民事暫時保護令。嗣
    經甲○分別於九十六年八月二十六日上午十時二十五分許，
    及於九十六年九月十五日晚間九時許，以電話報警處理，而
    查知上情。
二、案經甲○訴由臺北市政府警察局信義分局報告臺灣臺北地方
    法院檢察署檢察官偵查起訴。
 　 理  由
一、本案被告乙○○所犯係死刑、無期徒刑、最輕本刑為三年以
    上有期徒刑以外之罪，被告乙○○於行準備程序中就被訴事
    實為有罪之陳述，經本院告知簡式審判程序之旨，並聽取公
    訴人、被告之意見後，認為適宜進行簡式審判程序，而依刑
    事訴訟法第二百七十三條之一第一項規定，裁定改用簡式審
    判程序。
二、上揭犯罪事實，業據被告乙○○於本院審理中坦承不諱，核
    與告訴人甲○及被害人紀隨於警詢及偵查中之指訴情節大致
    相符，並有本院民事庭九十六年度暫家護字第二四五號裁定
    一件、臺北市政府警察局信義分局處理家庭暴力與兒少保護
    案件調查紀錄（通報）表二件及甲○筆記一紙附卷可稽。是
    本件事證明確，被告乙○○犯行洵堪認定，應予依法論科。
三、按家庭成員間實施身體或精神上不法侵害之行為，為家庭暴
    力行為，而任何打擾、警告、嘲弄或辱罵他人之言語、動作
    或製造使人心生畏怖情境之行為，均為騷擾行為，家庭暴力
    防治法第二條第一、二款均有明文。是核被告乙○○就犯罪
    事實(一)部分所為，係犯家庭暴力防治法第六十一條第一、二
    款之違反保護令罪。而被告乙○○就犯罪事實(二)部分所為，
    則係犯刑法第三百零五條之恐嚇罪及家庭暴力防治法第六十
    一條第一、二款之違反保護令罪。被告乙○○以一行為觸犯
    上開違反保護令罪及恐嚇罪，為想像競合犯，應從一重之違
    反保護令罪處斷。又被告所犯上開二次違反保護令罪間，犯
    意個別，行為有異，應予分論併罰。爰審酌被告乙○○僅因
    細故即對於家庭成員實施家庭暴力行為，致告訴人甲○及被
    害人紀隨受有精神上之損害，對其等身心造成影響，並破壞
    社會秩序，惟斟酌其素行、犯罪動機、目的、手段及犯罪後
    態度等一切情狀，分別量處如主文所示之刑，並諭知易科罰
    金之折算標準，再定其應執行刑，並就應執行刑部分諭知易
    科罰金折算標準，以示懲儆。
據上論斷，應依刑事訴訟法第二百八十四條之一、第二百七十三
條之一第一項、第二百九十九條第一項前段，家庭暴力防治法第
六十一條第一款、第二款，刑法第十一條前段、第三百零五條、
第五十五條、第五十一條第六款、第四十一條第一項前段，刑法
施行法第一條之一，判決如主文。
本案經檢察官陳昆焺到庭執行職務。
中　　華　　民　　國　　96　　年　　12　　月　　28　　日
                  刑事第十三庭法  官 郭顏毓
以上正本證明與原本無異。
如不服本判決，應於判決送達後十日內向本院提出上訴狀（應抄
附繕本）。告訴人或被害人如對於本判決不服者，應具備理由請
求檢察官上訴，其上訴期間之計算係以檢察官收受判決正本之日
期為準。
                              書記官 潘文賢
中　　華　　民　　國　　97　　年　　1 　　月　　2 　　日
附錄本案論罪科刑法條：
家庭暴力防治法第六十一條
違反法院依第十四條第一項、第十六條第三項所為之下列裁定者
，為本法所稱違反保護令罪，處三年以下有期徒刑、拘役或科或
併科新臺幣十萬元以下罰金：
一、禁止實施家庭暴力。
二、禁止騷擾、接觸、跟蹤、通話、通信或其他非必要之聯絡行
    為。
三、遷出住居所。
四、遠離住居所、工作場所、學校或其他特定場所。
五、完成加害人處遇計畫。
刑法第三百零五條
以加害生命、身體、自由、名譽、財產之事，恐嚇他人致生危害
於安全者，處二年以下有期徒刑、拘役或三百元以下罰金。
